臺灣高雄地方法院刑事裁定　　　　　　 110年度聲字第2288號
聲　請　人　臺灣高雄地方檢察署檢察官
受　刑　人　顏瑞勇



上列聲請人因受刑人數罪併罰有二裁判以上，聲請定其應執行之
刑（110 年度執聲字第1699 號），本院裁定如下：
    主  文
顏瑞勇犯如附表所示之罪，各處如附表所示之刑，應執行拘役壹
佰貳拾日，如易科罰金，以新臺幣壹仟元折算壹日。
    理  由
一、聲請意旨略以：受刑人顏瑞勇因犯竊盜案件，先後經本院判
    決確定如附表所示，依刑法第50條、53條及第51條第6 款規
    定，應定其應執行之刑，爰依刑事訴訟法第477 條第1 項規
    定聲請定其應執行刑等語。
二、按數罪併罰，有二裁判以上者，依刑法第51條之規定，定其
    應執行之刑；數罪併罰，分別宣告其罪之刑，宣告多數拘役
    者，比照前款定其刑期。但不得逾120 日，刑法第53條、第
    51條第6 款分別定有明文。次按，同一被告所犯數罪倘均為
    最早判決確定日前所犯者，即合乎定應執行刑之要件，與各
    罪是否已執行完畢無關。縱其中一罪已先執行完畢，亦不影
    響檢察官得就各罪聲請合併定其應執行刑（最高法院104 年
    度台抗字第406 號裁定意旨參照）。又刑事訴訟法第370 條
    第2 項、第3 項，已針對第二審上訴案件之定應執行之刑，
    明定有不利益變更禁止原則之適用。而分屬不同案件之數罪
    併罰，倘一裁判宣告數罪之刑，曾經定其執行刑，再與其他
    裁判宣告之刑定其執行刑時，在法理上亦應同受此原則之拘
    束。亦即，上述另定之執行刑，其裁量所定之刑期，不得較
    重於前定之執行刑加計後裁判宣告之刑之總和（最高法院
    108 年度台非字第48號判決參照）。另法律上屬於自由裁量
    之事項，有其外部性界限及內部性界限，並非概無拘束。依
    據法律之具體規定，法院應在其範圍內選擇為適當之裁判者
    ，為外部性界限；而法院為裁判時，應考量法律之目的及法
    律秩序之理念所在者，為內部性界限；法院為裁判時，二者
    均不得有所逾越（最高法院108 年台非字第155 號判決參照
    ）。
三、經查，本件受刑人所犯如附表所示之罪，業經本院先後判處
    拘役如附表所示，並於附表所示之日期分別確定在案，有各
    該刑事簡易判決書及臺灣高等法院被告前案紀錄表各1 份在
    卷足憑。再受刑人所犯如附表編號1 所示之罪，雖於民國
    110 年8 月13日易科罰金執行完畢，然如前所述，檢察官仍
    得聲請定其應執行刑，僅於執行時扣除已執行之刑，是本件
    聲請人之聲請，核無不合，應予准許。又受刑人所犯如附表
    編號2 、3 所示之罪，及附表編號4 、5 所示之罪，固分別
    經本院定應執行拘役55日、拘役80日確定，然受刑人既有如
    附表所示之罪得定其執行刑，則前所定之應執行刑即當然失
    效，本院自可更定其應執行刑。復依上開說明，本院定其應
    執行刑，不得逾越刑法第51條第6 款所定法律之外部界限即
    為拘役120 日，亦應受內部界限之拘束，即不得重於附表編
    號1 之拘役45日加計附表編號2 、3 及附表編號4 、5 所曾
    定之執行刑拘役55日、80日之總和（即拘役180 日），惟因
    本次定應執行刑之內部界限已逾外部界限，是應於各刑之最
    長期（拘役55日）以上至拘役120 日間擇定其應執行刑。另
    審酌受刑人所犯前述各罪之犯罪時間、罪質類型均為竊盜罪
    ，為確保刑罰應報及預防之目的，並充分反映各次行為之不
    法內涵，法院得裁量之空間可謂甚小等總體情狀，認本件無
    再詢問當事人意見之必要，而定受刑人應執行刑如主文所示
    ，並諭知易科罰金之折算標準。
四、依刑事訴訟法第477 條第1 項、刑法第50條第1 項前段、第
    53條、第51條第6 款、第41條第1 項前段，裁定如主文。
中    華    民    國    110     年    10    月  22    日
                  刑事第七庭    法  官  李宜穎
以上正本證明與原本無異。
如不服本裁定，應於送達後5日內，向本院提出抗告狀。
因疫情遲誤不變期間，得向法院聲請回復原狀。
中    華    民    國  110     年    10    月    22    日
                                書記官  王紀淳
附表：
┌─┬────┬───────┬─────┬───────────┬───────────┐
│編│罪  名  │    宣告刑    │犯罪日期（│      最後事實審      │       確定判決       │
│號│        │              │年、月、日├─────┬─────┼─────┬─────┤
│  │        │              │）        │法院、案號│判決日期  │法院、案號│確定日期  │
├─┼────┼───────┼─────┼─────┼─────┼─────┼─────┤
│1 │竊盜    │拘役45日，如易│110 年1 月│臺灣高雄地│110 年4 月│同左      │110 年6 月│
│  │        │科罰金，以新臺│8日       │方法院110 │26 日     │          │8 日      │
│  │        │幣1 千元折算1 │          │年度簡字第│          │          │          │
│  │        │日            │          │1074號    │          │          │          │
├─┼────┼───────┼─────┼─────┼─────┼─────┼─────┤
│2 │竊盜    │拘役40日，如易│109 年12月│臺灣高雄地│110 年5 月│同左      │110 年6 月│
│  │        │科罰金，以新臺│29日      │方法院110 │10 日     │          │19日      │
│  │        │幣1 千元折算1 │          │年度簡字第│          │          │          │
│  │        │日            │          │1319號    │          │          │          │
├─┼────┼───────┼─────┼─────┼─────┼─────┼─────┤
│3 │竊盜    │拘役30日，如易│109 年12月│臺灣高雄地│110 年5 月│同左      │110 年6 月│
│  │        │科罰金，以新臺│28 日     │方法院110 │10 日     │          │19日      │
│  │        │幣1 千元折算1 │          │年度簡字第│          │          │          │
│  │        │日            │          │1319號    │          │          │          │
├─┼────┼───────┼─────┼─────┼─────┼─────┼─────┤
│4 │竊盜    │拘役55日，如易│109 年12月│臺灣高雄地│110 年8 月│同左      │110 年9 月│
│  │        │科罰金，以新臺│30日      │方法院110 │2 日      │          │8 日      │
│  │        │幣1 千元折算1 │          │年度簡字第│          │          │          │
│  │        │日            │          │1459號    │          │          │          │
├─┼────┼───────┼─────┼─────┼─────┼─────┼─────┤
│5 │竊盜    │拘役55日，如易│109 年12月│臺灣高雄地│110 年8 月│同左      │110 年9 月│
│  │        │科罰金，以新臺│30日      │方法院110 │2 日      │          │8 日      │
│  │        │幣1 千元折算1 │          │年度簡字第│          │          │          │
│  │        │日            │          │1459號    │          │          │          │
├─┴────┴───────┴─────┴─────┴─────┴─────┴─────┤
│備註：                                                                                  │
│1.編號1 所示之罪，已於民國110 年8 月13日易科罰金執行完畢。                              │
│2.編號2 、3 所示之罪曾定應執行刑拘役55日確定，編號4 、5 所示之罪曾定應執行刑拘役80日確定│
│  。                                                                                    │
└────────────────────────────────────────────┘